【裁判字號】    98,交聲,519
【裁判日期】    980527
【裁判案由】    違反道路交通管理處罰條例聲明異議
【裁判全文】
臺灣士林地方法院交通事件裁定         98年度交聲字第519號
原處分機關  臺北市交通事件裁決所
異  議  人  甲○○
即受處分人
上列異議人即受處分人因違反道路交通管理處罰條例案件，對臺
北市交通事件裁決所於民國98年4 月21日所為之處分（原處分案
號：北市裁罰字第裁22-ZIB134101號），聲明異議，本院裁定如
下：
    主  文
異議駁回。
    理  由
一、原處分意旨略以：異議人即受處分人甲○○於民國98年2 月
    3 日下午2 時53分許，駕駛車牌號碼為6B-4025 號自小客車
    行經時速限制為90公里之國道3 號公路南向25公里處時，因
    其行駛高速公路達時速110 公里，超過規定最高速限（20公
    里以上未滿40公里），為警以異議人有違反道路交通管理處
    罰條例第33條第1 項第1 款之規定掣單舉發。經異議人提出
    申訴，原處分機關函請舉發單位調查結果，仍認異議人有上
    開違規行為，乃依道路交通管理處罰條例第33條第1 項第1
    款、第63條第1 項第1 款之規定，裁決異議人新臺幣（下同
    ）3,500 元之罰鍰，並記違規點數1 點。
二、異議意旨略以：異議人於上開時間，駕駛前揭車輛行經上開
    地點時，本來是行駛在內車道，因為後有違規行駛內車道之
    大卡車逼迫，致異議人向右遠避時車速過快，異議人違規出
    於逼不得已，為此聲明異議等語。
三、按汽車行駛於高速公路，不遵使用限制、禁止、行車管制及
    管理事項之管制規則而行車速度超過規定之最高速限者，處
    汽車駕駛人新臺幣3,000 元以上6,000 元以下罰鍰，並記違
    規點數1 點，道路交通管理處罰條例第33條第1 項第1 款、
    第63條第1 項第1 款分別定有明文。次按交通法庭認為聲明
    異議無理由者，應以裁定駁回之，此為道路交通案件處理辦
    法第19條所明定。
四、經查：異議人對其於前揭時間，駕駛上開車輛行經時速限制
    為90公里之前開地點時，其行駛時速達110 公里之違規事實
    並不爭執，且有舉發採證相片1 幀在卷可參，此部分事實自
    堪予認定。惟異議人以超速原因係遭後方大卡車逼迫等語置
    辯，經本院查核卷附舉發採證相片，異議人上開車輛左後方
    之內側車道上，固有大卡車行駛其上，然該大卡車與異議人
    之車輛明顯行駛於不同車道上，實不能證明該大卡車有逼迫
    異議人所駕車輛之行為；況經本院向內政部警政署國道公路
    警察局第九警察隊調取案發地點同一測速照相機測得異議人
    超速後之後5 張超速照片，均未攝得前開大卡車有違規超速
    之情，此有內政部警政署國道公路警察局第九警察隊98年5
    月19日函文暨所附相片5 幀在卷可參，設若異議人上開辯解
    為真，其所述行駛在其後之大卡車亦應有超速行為，始有逼
    迫異議人所駕車輛之可能，然經本院調查結果，既無該大卡
    車超速違規情節，益證異議人異議內容不實。本件異議人違
    規事實明確，原處分機關據以裁罰，並無違誤，本件異議為
    無理由，應予駁回。
據上論斷，應依道路交通案件處理辦法第19條之規定，裁定如主
文。
中    華    民    國    98    年    5     月    27    日
                              交通法庭法  官  鄭光婷
以上正本證明與原本無異。
如不服本裁定，應於裁定送達後5 日內，向本院提出抗告狀。
                                      書記官  徐仁豐
中    華    民    國    98    年    5     月    27    日


司法院資訊處製作；財團法人民間司法改革基金會備份。
